臺灣高等法院刑事判決　　　　　　　　　　　　　九十一年度上更(一)字第三七０號
　　上　訴　人　臺灣臺北地方法院檢察署檢察官
　　被　　　告　乙○○
右上訴人因被告偽造文書等案件，不服臺灣臺北地方法院八十七年度訴字第一六四六
號，中華民國八十八年九月二十三日第一審判決（起訴案號：臺灣臺北地方法院檢察
署八十七年度偵字第一七六九九號），提起上訴，經本院判決後，由最高法院發回更
審，本院更為判決如左：
    主      文
原判決撤銷。
乙○○連續偽造私文書，足以生損害於他人，處有期徒刑壹年。
扣案之偽造之信用卡伍張、白卡參張、簽名條拾玖張、側錄器、錄碼器、電腦各壹台
均沒收。
    事      實
一、乙○○基於意圖供行使之用之概括犯意，自民國（下同）八十七年四月間起，至
    同年七月二十七日止，在台北縣中和市○○路○段一九一巷四號五樓及桃園縣楊
    梅鎮○○○路三四０號十三樓住處，以其所有之側錄器、錄碼器及電腦等器具，
    連續偽造美國花旗銀行、中國信託商業銀行、中興銀行等業已發行之客戶紀延燉
    等人持有之信用卡，計有美國花旗銀行卡號00000000000000號、
    0000000000000000號、中國信託商業銀行卡號0000000
    000000000號，中興銀行卡號0000000000000000號，
    中國信託商業銀行（起訴書誤載為華信銀行，應予更正）卡號00000000
    0000000號之信用卡，及灌錄有卡號0000000000000000
    號、0000000000000000號、000000000000000
    0號之白卡（即尚未貼有簽名條），並於其中第00000000000000
    00號之信用卡上，偽造「林清吉」之署押，伺機持以向各信用卡特約商家刷卡
    購物，足以生損害於紀延燉、林清吉等人及各發卡銀行。迨至八十七年八月二十
    七日十八時三十分許，為警前去桃園縣楊梅鎮○○○路三四０號十三號搜索查獲
    ，並扣得乙○○所有供偽造所用之簽名條十九張、側錄器、錄碼器、電腦各一台
    及前揭偽造完成之信用卡五張，白卡三張。
二、案經臺北市政府警察局移送臺灣臺北地方法院檢察署檢察官偵查起訴。
    理  由
一、訊據被告乙○○矢口否認有偽造文書犯行，辯稱：扣案偽造信用卡、簽名條、電
    腦、側錄器、錄碼器等均為綽號「ｐｅｔｅｒ」之香港籍男子「甲○○」所寄放
    ，「甲○○」係由兄長蘇國祥介紹認識之友人，「甲○○」曾與蘇國祥同在台灣
    台北看守所羈押，其於八十六年底去台北看守所與蘇國祥會客時，經蘇國祥之介
    紹，其方於同年十二月間知道並認識「甲○○」這個人，其當時在旅行社上班，
    「甲○○」曾經出示護照要其幫忙購買機票，是以其知道「ｐｅｔｅｒ」之本名
    為「甲○○」，當時因「甲○○」向其借用中和住處擺放東西，其基於朋友之誼
    遂同意代為保管，其不曾參與偽造，或持以使用，亦未於信用卡簽署「林清吉」
    、「林志成」、「楊文中」等人之署押；至警方之監聽報告雖記載其之台北縣中
    和市住處電話曾向中國信託商業銀行語音測試偽造信用卡消費額度，惟此應係該
    「ｐｅｔｅｒ」男子住在其家中時所為，其完全不知情云云。
二、惟查：
（一）被告於警訊中供稱：警方查扣之物全部都是我的一位香港籍綽號「ｐｅｔｅｒ
      」男性朋友的，機器部份是於四個月前寄放在我住處，偽卡八張是三天前寄放
      ，其中偽卡是我以每張新臺幣（下同）二萬五千元代價購買二張，另外六張是
      「ｐｅｔｅｒ」要我轉交給綽號「阿堂」香港籍朋友，他們真實年藉不詳，每
      次都是「ｐｅｔｅｒ」單向與我聯絡，我無法聯絡他們。警方到達我住處搜索
      時，我正準備帶該扣押物出門，「ｐｅｔｅｒ」指示我將電腦、側錄器、錄碼
      器及偽卡等物，於二十七日下午二十時送到臺北松山機場交給「阿堂」。與「
      ｐｅｔｅｒ」於三天前在高雄見面，他拿八張偽卡給我。他前後共三次拿偽卡
      給我，第一次十張，第二次三張，第三次八張。我知道「ｐｅｔｅｒ」是拿偽
      卡給我，第一次十張我皆轉交給「阿堂」，第二次其中一張我以二萬元代價購
      買下來，但沒有刷成，另二張轉交給「ＳＡＭ」香港籍朋友等語（參見偵查卷
      附八十七年八月廿八日警訊筆錄，第八、九頁）及至偵查中先後供稱：「警方
      在我住處查扣偽造信用卡五張、白卡三張、側錄器、錄碼器、簽名條及電腦等
      物，全部都是我的一位香港籍綽號『ｐｅｔｅｒ』之男性朋友的。他本名我不
      清楚，居無定所，經常來往港台二地，機器部份是於四個月前寄放在我住處，
      五張信用卡及三張白卡是三天前在高雄小港機場交給我寄放的，他要離開時，
      均會留下行動電話給我」等語（參見偵查卷附八十七年八月廿八日訊問筆錄，
      第二六頁正、反面）、「我不知道查扣的電腦等之用處。電腦放在我住處五個
      月，是『ｐｅｔｅｒ』走前寄放的，中間他要用時會拿走，回香港時再寄放在
      我這兒，『ｐｅｔｅｒ』走時會留下二支電話號碼供聯絡，他約四十歲，我幫
      他訂過機票，看過他護照，名字為「甲○○」。我知道他交給我這些是什麼東
      西，但我不曾使用。偽卡有在臺灣做成，也有在香港做成，扣案之偽卡係他在
      南部交給我，所以可能在南部做成的。我曾在今年四月間幫他轉手過十張偽卡
      給黎俊延」等語（參見偵查卷附八十七年九月廿四日訊問筆錄，第四九頁至第
      五一頁）；迨至原審初訊亦稱：「警訊、偵查筆錄為實在，我知道信用卡是偽
      造的，是『ｐｅｔｅｒ』要我轉交給『阿堂』，他是在八十七年八月十五日左
      右交給我的，我都沒有使用過。林清吉、林志成名字是我簽的，但沒使用過，
      偵查卷第三八至四六頁之名字不是我簽的，我轉交予『阿堂』沒有拿『ｐｅｔ
      ｅｒ』的錢，沒得到好處」等語（參見原審卷附八十七年十月廿三日訊問筆錄
      ，第六頁正、反面）。則依被告於警訊、偵查中所供，該「ｐｅｔｅｒ」男子
      僅係被告連真實姓名均不知悉、在台期間復居無定所之朋友，被告竟為「ｐｅ
      ｔｅｒ」男子保管偽造之信用卡及器具，復代為交付他人使用，顯與常情有違
      。再被告於原審調查時即改稱：我幫他訂過機票，看過他護照，名字為甲○○
      等語，核與警訊、偵查所供，均有不符。且經原審傳訊甲○○到庭作證時，被
      告亦否認甲○○為「ｐｅｔｅｒ」之男子。於本院前審，被告復改稱：「ｐｅ
      ｔｅｒ」男子是我哥哥蘇國祥介紹的，八十六年十月至八十七年一、二月間曾
      住在我家等語（參見本院上訴卷附八十八年十一月十六日訊問筆錄，第一七頁
      正、反面）。迨至本院調查中，被告又改稱：「（這些東西是）一個香港人叫
      ｐｅｔｅｒ放在我那裡，他本名叫甲○○，四十幾歲人，拿香港、英國護照，
      現在已失去聯絡，是我哥哥介紹我認識的。因為他要我幫他買機票，但是後來
      沒有幫他買，所以我知道ｐｅｔｅｒ是甲○○。˙˙˙（你何時認識ｐｅｔｅ
      ｒ？）八十六年底左右，大約在十二月間。（當時你哥哥蘇國祥不是在監執行
      中嗎？）因為我去會客，他電話中告訴我有一個ｐｅｔｅｒ的人，是在八十六
      年底左右告訴我的，我到台北看守所會客的，當時我哥哥在押。（你哥哥在押
      ，如何介紹ｐｅｔｅｒ與你認識？）在後來我才知道ｐｅｔｅｒ曾經在看守所
      待過，因為他們二人在看守所內認識的」等語（參見本院卷附九十一年五月卅
      一日訊問筆錄），則被告既在八十六年十二月間始認識該名「ｐｅｔｅｒ」之
      男子，焉有可能在八十六年十月間即讓其住在家中？且經本院向台灣台北看守
      所函查結果，雖被告於八十六年十二月間確曾至看守所探視其兄蘇國祥，有接
      見登記表影本附本院卷可稽，惟查該所並無「甲○○」其人之在押資料，亦有
      台灣台北看守所九十一年六月十二日北所總字第０九一０００二九五四號函在
      卷可憑（參見本院卷第二十一頁），足證被告所言「ｐｅｔｅｒ與其兄長蘇國
      祥曾經在看守所待過，因蘇國祥之介紹而認識ｐｅｔｅｒ云云，顯與事實不符
      。況被告之兄蘇國祥因擄人勒贖案件於八十三年間逃亡泰國，及至八十五年間
      始為警緝獲押解返國，並經法院判處無期徒刑確定，迄今仍在監執行中，為被
      告自承無訛，並有蘇國祥前科表在卷為憑。蘇國祥自不可能於八十六年或八十
      七年在監期間，介紹被告與「ｐｅｔｅｒ」男子認識。是被告不惟於歷次陳述
      ，先後所供不一，復有直接證據足證該名「ｐｅｔｅｒ」男子，確為其憑空杜
      撰，足見其前開所辯：係代「ｐｅｔｅｒ」保管扣案之偽造信用卡及電腦等物
      品，要非屬實。
（二）本件係因台灣台北地方法院檢察署偵字第八三八四號黎俊延詐欺等案件中，依
      承辦檢察官指揮台北市政府警察局刑警大隊監聽被告位於中和市住處電話00
      00000000號電話，發現被告曾以中國信託商業銀行金融機關語音測試
      偽造信用卡消費額度。後被告遷居至桃園縣楊梅鎮○○○路三四０號十三樓，
      再經警持搜索票前去查獲等情，有偵查報告書、通訊監察書、電話監聽譯文及
      搜索扣押筆錄在卷為憑（參見台灣台北地方法院檢察署八十七年度聲字第一八
      三七號偵查卷第一頁至第七頁、第三０頁）。雖被告辯稱：該測試信用卡額度
      係「ｐｅｔｅｒ」所進行。然「ｐｅｔｅｒ」並無其人，已如前述。且被告於
      本院前審調查供稱：「ｐｅｔｅｒ」於八十七年二月後，即未曾住於被告中和
      市家中，而卷附監聽紀錄係自八十七年六月二十四日至七月二十三日止，該測
試電話自非「ｐｅｔｅｒ」男子所為，應係被告自行為之無疑。雖依卷附監聽
      譯文之記載，被告測試之信用卡卡號為：0000－0000－0000－0
      000、0000－0000－0000－0000、0000－0000－
      0000－0000、0000－0000－0000－0000、0000
      －0000－0000－0000、0000－0000－0000－000
      0、0000－0000－0000－0000、0000－0000－00
      00－0000，與經扣案之偽造信用卡卡號並不相同，惟查通訊監察期間係
      自八十七年六月廿四日起至八十七年七月廿三日止，而警方則於八十七年八月
      廿七日自被告桃園縣楊梅鎮住處扣得偽造之信用卡，二者時間相距達一個月餘
      ，且被告既係大量連續偽造，語音測試偽造信用卡消費額度復有數張偽卡未成
      功取得授權，則經扣案之偽卡與通訊監察書中所載監聽測試之偽卡自無完全吻
      合之可能。被告既持有偽造信用卡之器具及偽造之信用卡成品、半成品，其前
      開所稱之「ｐｅｔｅｒ」又並無其人，已如前述，加之其曾以中國信託商業銀
      行金融機關語音測試其他偽造信用卡之消費額度，益證其偽造信用卡之犯行，
      彰彰明甚。
（三）被告於原審八十七年十月二十三日訊問時坦承：「警訊、偵查筆錄為實在。我
      知道信用卡是偽造的，是『ｐｅｔｅｒ』要我轉交給『阿堂』，他是在八十七
      年八月十五日左右交給我的，我都沒有使用過。林清吉（及林志成，此部分無
      法證明，詳後述）名字是我簽的，但沒使用過」等語（參見原審卷第五頁反面
      至第六頁），復有被告偽造林清吉署押之信用卡扣案可證。雖被告於本院前審
      審理中矢口否認於原審初訊時坦承在信用卡上簽署「林清吉」之事，然被告於
      原審審理時，經提示八十七年十月二十三日筆錄（誤載為十二月二十三日，卷
      內並無八十七年十二月二十三日筆錄），被告亦表示無意見。足見被告於本院
      前審所供，要屬卸責之詞，該「林清吉」署押係被告親簽至灼。至原審將該「
      林清吉」署押與被告平日書寫之文字送請法務部調查局鑑定結果，認因「簽名
      筆跡之鑑定，通常僅能鑑定是否為其本人所簽寫，至於是否為他人所仿簽，則
      因其簽寫時，大多已失去原本書寫特性，而難以認定；故本案信用卡背面簽名
      僅能鑑定是否為林清吉本人所簽，無法鑑定是否為他人所仿簽」，有法務部調
      查局第六處（）處發技（二）字第八八０四四七六八號退還鑑定案件通知書
      在卷可考（參見原審卷第一五三頁）。依該鑑定結果，僅係因仿簽之筆跡已失
      原本書寫特性，致無法依筆跡鑑定是否被告所為而已，並非指稱該「林清吉」
      姓名必非被告所仿簽，即此自無從因此據以推翻被告自白之真實性。
（四）被告既稱ｐｅｔｅｒ向其借用中和住處擺放東西云云，但查前揭扣案物品乃經
      警方依據監聽通聯紀錄前去其位於桃園縣楊梅鎮○○○路三四０號十三號住處
      查獲，此有台灣台北地方法院檢察署八十七年度聲字第一八三七號聲請搜索卷
      宗所附之電話通訊監察譯本及搜索扣押證明筆錄等文件足憑。再者，觀之該電
      話監聽譯本亦見被告曾於電話中交代其太太稱：大理石桌下一包黃色牛皮紙袋
      內之信用卡（其為求掩護在電話中訛稱為「健保卡」），過一會兒「阿松」來
      的時候就交給他，他馬上就到等語（參見該卷宗第一頁、第四頁）。凡此亦足
      證被告確有偽造信用卡之犯行至明。其前揭所辯，應係事後推卸之詞，不足採
      信。
三、綜上所述，被告辯稱扣案之信用卡等物，為「ｐｅｔｅｒ」男子寄放一節，為本
    院所不採，該等信用卡均係被告偽造至灼。按一般偽造信用卡均利用發卡銀行發
    行各申請人持有，並於持有人持卡消費後，再以截碼器截取信用卡內碼，經由電
    腦將資料以錄碼器燒入卡片偽造而成。扣案偽造完成之信用卡五張，均係各發卡
    銀行業已發行他人持有，其中花旗銀行信用卡為紀廷燉所有；中興銀行為高瑞陽
    所有，業據證人即財團法人聯合信用卡處理中心朱傑瑞於警訊及原審結證無訛（
    參見偵查卷附八十七年八月廿七日警訊筆錄，第一０頁至第一一頁；原審卷附八
    十八年八月三日訊問筆錄，第一八五頁反面至第一八六頁），並經被害人紀廷燉
    、高瑞陽指訴在卷（參見原審卷附八十八年八月十二日訊問筆錄，第一九九頁反
    面至第二００頁；同卷附八十八年八月廿六日訊問筆錄，第二二三頁反面至第二
    二四頁反面）。事證明確，被告偽造信用卡之犯行堪以認定。
四、茲查有鑑於邇來偽造、變造信用卡，持以消費詐財之案件屢見不鮮，致使金融單
    位受到莫大之損失，我國政府乃特因此增訂刑法第二百零一條之一，規定：「意
    圖供行使之用，而偽造、變造信用卡、金融卡、儲值卡或其他相類作為簽帳、提
    款、轉帳或支付工具之電磁紀錄物者，處一年以上七年以下有期徒刑，得併科三
    萬元以下罰金。行使前項偽造、變造之信用卡、金融卡、儲值卡或其他相類作為
    簽帳、提款、轉帳或支付工具之電磁紀錄物，或意圖供行使之用，而收受或交付
    於人者，處五年以下有期徒刑，得併科三萬元以下罰金。」等內容，作為有關偽
    造、變造信用卡等金融犯罪之處罰依據，於九十年六月二十日公布，並於同年六
    月二十二日生效。因本件被告行為時係上開條文增訂之前，於該專條增訂公布生
    效之前，實務上均認定信用卡係表示持卡人與發卡銀行間所成立之消費付款委託
    契約，自屬刑法第二百二十條第二項、第三項所稱之「錄音、錄影或電磁記錄，
    藉機器或電腦之處理所顯示之聲音、影像或符號，足以為表示其用意之證明者，
    亦以文書論」之準私文書，是以對於偽造、變造信用卡之案例，均以刑法偽（變
    ）造準私文書罪加以處罰科刑。即此，因新法修訂前偽（變）造信用卡之罪名通
    常以偽（變）造準私文書罪之型態呈現，修正後之獨立罪名雖與偽（變）造準私
    文書罪之罪名不同，但因新舊法均認定偽（變）造信用卡有罪，故仍有比較新舊
    法問題，依舊法之偽（變）造準私文書罪名其法定刑度較之新法即刑法第二百零
    一條之一第二項之法定刑為輕，依刑法第二條第一項但書規定，自應適用有利於
    被告之舊法。因被告均係偽造發卡銀行業已發行他人持有之信用卡，復於信用卡
    上偽簽「林清吉」署押，自足以生損害於各發卡銀行、持卡人及林清吉，核其所
    為，係犯刑法第二百十條、第二百二十條第二項、第三項之偽造準私文書罪。被
    告偽造私文書之低度行為，並無證據證明業已行使，故不論以行使之罪（詳如後
    述）。又被告於偽造之信用卡上偽簽「林清吉」署押，係偽造該信用卡之部分行
    為，不另論罪。被告先後多次犯行，時間緊接，手段雷同，所犯構成要件相同之
    罪名，顯係基於概括之犯意反覆為之，為連續犯，應以一罪論，並依法加重其刑
    。
五、原審不察，認被告不構成犯罪，顯有違誤。公訴人上訴意旨，指摘及此，為有理
    由，自應由本院將原判決撤銷改判。爰審酌被告自承為職業軍人退伍，智識程度
    不低，雖無犯罪前科，但年輕力壯，卻不事正途，偽造金融工具信用卡，足以生
    影響於社會正常經濟秩序之維持，所生之危害不輕，犯後又砌詞矯飾態度不佳等
    情及其他一切情狀，量處如主文第二項所示之刑，以示懲儆。扣案之簽名條十九
    張、側錄器、錄碼器、電腦各一台及偽造之信用卡五張、白卡三張，分別係被告
    所有並供犯罪所用、所得之物，均依法宣告沒收。
六、被告於原審及本院前審調查中均自白：「曾將偽造之信用卡十張交付黎俊延使用
    。」惟黎俊延經本院前審傳訊未到，而依卷附本院八十七年上訴字第四０九九號
    黎延俊詐欺案件判決書所載，係一自稱洪高良男子交付黎俊延偽造之信用卡十張
    ，計有0000－0000－0000－0000號、0000－0000─0
    000－0000號、0000－0000－0000－0000號、0000
    －0000－0000－0000號、0000－0000－0000－000
    0號、0000－0000－0000－0000號、0000－0000－0
    000－0000號、0000－0000─0000－0000號、0000
    －0000－0000－0000號、0000－0000－0000－000
    0號。經與扣案之被告偽造信用卡；及被告曾向中國信託語音測試之偽造信用卡
    即0000－0000－0000－0000－0000、0000－0000
    －0000－0000－0000、0000－0000－0000－0000
    －0000、0000－0000－0000－00000000０、0000
    －0000－0000－0000－0000、0000－0000－0000
    －0000－0000、0000－0000－0000－0000－0000
    號，相互比對，無一符合。足見被告此部自白事實，尚屬無法證明，此外復查無
    被告確有此部份犯行之積極證據，因此自無從論以行使之罪，併此敘明。
七、公訴意旨另以：被告與綽號「ＰＥＴＥＲ」之不詳姓名成年男子共同基於概括犯
    意，連續偽造上開「林清吉」等信用卡後，即基於概括犯意，連續於八十七年八
    月初起，至同月廿六日，持該偽造之信用卡，偽造「林志成」、「楊文中」及「
    林清吉」等署押於簽帳單上，在台北市○○路、錦州街、林森北路及桃園縣市等
    地，刷卡購物，詐得合計新台幣（下同）卅七萬餘元之物品，因認被告涉有刑法
    第二百十六條、第二百二十條第三項、第二百十條、第二百十七條第一項及第三
    百三十九條第一項等罪嫌云云。惟查：
（一）按犯罪事實，應依證據認定之，無證據不得推定其犯罪事實。又不能證明被告
      犯罪者，應諭知無罪之判決，刑事訴訟法第一百五十四條、第三百零一條第一
      項分別定有明文。又認定不利於被告之事實，須依積極證據，苟積極證據不足
      為不利於被告事實之認定時，即應為有利於被告之認定，更不必有何有利之證
      據，最高法院三十年上字第八一六號著有判例。次按事實之認定，應憑證據，
      如未能發現相當證據，或證據不足以證明，自不能以推測或擬制之方法以為裁
      判基礎，迭經最高法院著有判例。
（二）公訴人認被告涉犯刑法第二百十六條、第二百二十條第三項、第二百十條及第
      第三百三十九條第一項等罪嫌，無非以卷附簽帳單、刷卡明細表、偽造之信用
      卡及被告供稱偽卡係ＰＥＴＥＲ於八月廿四日所寄放，然竟有同月廿六日之刷
      卡記錄，被告所辯顯係圖卸飾詞為論據。然被告始終否認有行使偽造信用卡之
      犯行，而警員於案發當日前去被告住處，亦未能查扣被告使用偽造信用卡簽帳
      消費之事證。且經原審向有關機關等調閱被告若干自行書寫之文字（計有兵籍
      卡、自傳書、信用卡申請書等影本，上開文書係分經國防部軍事情報局八十八
      年三月十九日（）品祥（三）字第一一一八號函、花旗銀行台北分行八十八
      年三月十二日（八七）消管字第七七八號函、台北師管區司令部桃園縣團管區
      司令部（）萃勇字第三九八五號函等所提出），經與扣案偽造信用卡背面之
      署押及上開被偽造信用卡之各刷卡消費簽帳單（以上係分經中興銀行信用卡中
      心八十七年十二月二十一日（八七）興卡字第００三二號函、花旗銀行台北分
      行八十八年一月二十六日（八七）消管字第００九八號函及中國信託銀行所陳
      報提出）與被告於警訊暨偵、審中親自簽名等文字併送法務部調查局鑑定結果
      ，認「簽名筆跡之鑑定，通常僅能鑑定是否為其本人所簽寫，至於是否為他人
      所仿簽，則因其簽寫時，大多已失去原本書寫特性，而難以認定；故本案信用
      卡背面簽名僅能鑑定是否為林清吉本人所簽，無法鑑定是否為他人所仿簽」等
      語，有法務部調查局第六處（）處發技（二）字第八八０四四七六八號退還
      鑑定案件通知書在卷可考。依該鑑定函所示，扣案各該信用卡偽簽之簽帳消費
      單據均無從鑑定係被告所偽簽。再依移送機關向公訴人聲請核發通訊監察書後
      ，依監聽結果所製通訊監察譯文內容，亦無關於被告以偽造信用刷卡消費之情
      事。雖扣案偽造信用卡中於八十七年八月廿六日，仍有簽帳消費紀錄。然該信
      用卡可能係偽造二張以上之相同卡號，並交由他人分別使用；或遭二人以上同
    時偽造所致。而依卷附財團法人聯合信用卡處理中心11.6.（）聯卡會服字
      第二二五號函及所附各偽造信用卡之簽帳消費紀錄所載，其中卡號00000
      00000000000之信用卡，亦於警查獲被告後即八十七年八月二十七
      日晚間廿一時六分五秒許（按警係在同日晚上十八時卅分許即查獲被告，復扣
      得物品，被告並遭羈押）亦有刷卡消費紀錄。該等信用卡既經扣案，被告並遭
      羈押，自不可係被告冒名簽帳，顯見另有其人持有與扣案相同之信用卡在外使
      用無訛。公訴人以扣案之信用卡於八十七年八月二十六日，仍有簽帳消費，指
      稱上開偽造「林清吉」、「楊文中」、「林志成」之簽帳消費必係被告所為，
      被告並於偽造之信用卡上偽造「楊文中」、「林志成」署押，要屬速斷。至被
      告雖曾於原審初訊時自承在偽造之簽帳卡上簽署「楊文中」署押，然扣案之物
      品中並無偽造「楊文中」、「林志成」署押之信用卡，或其他證據足認被告之
      自白與事實相符，自不得以之為被告偽造「林志成」署押犯行之唯一依據，此
      部分起訴事實，自屬無法證明。惟公訴人認此部分與上開論罪部分有連續犯裁
      判上一罪關係，故不另為無罪之諭知。
八、據上論斷，應依刑事訴訟法第三百六十九條第一項前段、第三百六十四條、第二
    百九十九條第一項前段，刑法第二條第一項但書、第五十六條、第二百十條、第
    二百二十條第二項、第三項、第三十八條第一項第二款，判決如主文。
本案經檢察官蔡薰慧到庭執行職務。
中      華      民      國    九十一    年      八    月    二十七    日
                            臺灣高等法院刑事第九庭
                                  審判長法  官  李  文  成
                                        法  官  官  有  明
                                        法  官  周  盈  文
右正本證明與原本無異。
如不服本判決應於收受送達後十日內向本院提出上訴書狀，其未敘述上訴之理由者並
得於提起上訴後十日內向本院補提理由書（均須按他造當事人之人數附繕本）。
                                        書記官  余  姿  慧
中      華      民      國    九十一    年      八      月    二十七    日
附錄：本案論罪科刑法條全文
刑法第二百十條：偽造、變造私文書，足以生損害於公眾或他人者，處五年以下有期
                徒刑。
刑法第二百二十條：在紙上或物品上之文字、符號、圖畫、照像，依習慣或特約，足
                  以為表示其用意之證明者，關於本章及本章以外各罪，以文書論
                  。
                  錄音、錄影或電磁紀錄，藉機器或電腦之處理所顯示之聲音、影
                  像或符號，足以為表示其用意之證明者，亦同。
                  稱電磁紀錄，指以電子、磁性或其他無法以人之知覺直接認識之
                  方式所製成之紀錄，而供電腦處理之用者。
